【裁判字號】    94,易,1136
【裁判日期】    950316
【裁判案由】    竊盜
【裁判全文】
臺灣高雄地方法院刑事判決              94年度易字第1136號
公  訴  人  臺灣高雄地方法院檢察署檢察官
被      告  辛○○
上列被告因竊盜案件，經檢察官提起公訴（93年度偵字第22236
號）暨移送併辦部分（94年度偵字第4746、17878 號），本院判
決如下：
    主  文
辛○○連續犯結夥竊盜罪，處有期徒刑貳年。扣案機車鑰匙壹把
，沒收。
    事  實
一、辛○○基於意圖為自己不法所有之概括犯意，與庚○○（業
    經臺灣高等法院高雄分院判處有期徒刑2 年確定）共同以侵
    入住宅竊取住宅內財物之犯意聯絡，由辛○○騎機車搭載庚○○，於民國（下同）93年10月21日15時10分許，至丁○○
    位於高雄市三民區○○○路34 1巷25弄1 之2 號住處，趁丁○○未在住處內之機會，由庚○○無故侵入該住處內，並至
    丁○○之主臥室內，徒手竊取丁○○之皮夾1 只（內含丁○○之國民身分證、聯結車駕駛執照及高雄銀行金融卡各1 張
    ，下稱本件丁○○之皮夾）以及丁○○所有儲放之50元硬幣
    共計13 枚 、10元硬幣共計53枚、5 元硬幣共計72枚、1 元
    硬幣共計121 枚（下稱本件硬幣）得手，庚○○將竊得之
    本件丁○○之皮夾置於自己所有之皮包內，以及將前開竊得
    之硬幣裝於塑膠袋內，然尚未離開之際，適因管區警員壬○○查察戶口經過上址，發覺屋內傳來倒硬幣之聲音，壬○○
    隨即於同日15時15分許，會同住於上址隔壁之丙○○（即丁○○之弟）至丁○○之住處查看，發現大門打開，壬○○、
    丙○○再一起進入該住處內，當場發現躲藏在丁○○之主臥
    室房門後面之庚○○，並於其左手所提之塑膠袋內查獲本件
    硬幣，以及於其右手所提之皮包內查獲本件丁○○之皮夾。
二、辛○○承前開意圖為自己不法所有之概括犯意，於94年2 月
    上旬某日，在高雄市三民區○○○○街108 號附近，以自備
    鑰匙發動蔡劍峰所有交由戊○○使用之車號OPK —135 號普
    通重型機車而竊取之。嗣於94年2 月18日2 時35分許，辛○○騎乘上開機車行經高雄市○○區○○路與南台路路口時，
    為警查獲，並扣得辛○○所有供竊盜車號OPK —135 號普通
    重型機車所用之自備鑰匙1支。
三、辛○○又承前意圖為自己不法所有之概括犯意，明知庚○○
    所持有高雄市○○區○○路19號「海世界餐廳」之鑰匙及遙
    控器係竊得己○○皮包內之物品，竟仍與庚○○基於竊盜之
    犯意聯絡，於94年3 月12日上午8 時一同前往「海世界餐廳
    」，並以前開鑰匙及遙控器，開啟餐廳大門後，入內竊得香
    煙13條後離去（侵入建築物部分未具告訴）。
四、辛○○與庚○○再承前共同意圖為自己不法所有之犯意聯絡
    隨即於同日即94年3 月12日10時許，二人復與乙○○基於犯
    意聯絡，結夥三人共同前往上揭「海世界餐廳」，以庚○○
    竊得「海世界餐廳」之鑰匙及遙控器開啟餐廳大門後，三人
    入內（侵入建築物部分未具告訴）共竊得雪茄20支與COORS
    牌夜光燈1 具，除夜光燈由庚○○留存外，竊得之香煙、雪
    茄，則由庚○○持往高雄市○○路與三多路路口附近菸酒行
    變賣，庚○○分得賣得現款8,500 元中之3,000 元，餘款由
    辛○○與乙○○朋分。
五、辛○○與庚○○再承前共同意圖為自己不法所有之犯意聯絡
    ，二人見庚○○前揭竊得皮包內尚有一串鑰匙及己○○之女
    婿即甲○○之證件，遂於94年3 月26日17時許，前往高雄市
    鼓山區○○路177 號8 樓甲○○住處，持前開竊得之鑰匙開
    啟大門後，入內（侵入住宅部分未具告訴）竊得甲○○所有
    之筆記型電腦1 台、太陽眼鏡1 副與手鍊2 條、項鍊4 條、
    戒子3 個、胸針4 個、髮夾1 個、耳墜10個、袖扣1 副、手
    鐲1 個等物，得手後辛○○與庚○○並以2 萬元之代價將前
    開筆記型電腦賣予真實姓名年籍不詳、綽號「小陳」之成年
    男子，得款則由辛○○與庚○○2 人平分。
六、案經丁○○訴由高雄市政府警察局三民第一分局及高雄市政
    府警察局保安大隊移請臺灣高雄地方法院檢察署檢察官偵查
    起訴暨移送併辦。
    理   由
一、證據能力部分：(一)按「證人依法應具結而未具結者，其證言
    不得作為證據」、「被告以外之人於偵查中向檢察官所為之
    陳述，除顯有不可信之情況者外，得為證據」刑事訴訟法第
    158 條之3 及第159 條之1 第2 項分別定有明文。是檢察官
    提出共同被告庚○○於93年11月24日、93年12月15日偵訊
    之供述（見93年度偵字第22236 號卷第32、33、40頁）為證
    據：庚○○係以被告之身分於該案偵查中向檢察官陳述，並
    未經具結，其陳述依刑事訴訟法第158 條之3 規定，自不得
    作為證據；(1)證人丙○○、壬○○於偵查中所為之證詞（
    見93年度偵字第22236 號卷第42、50、51頁）、(2)庚○○於
    94年4 月21日偵訊證述（見94年度偵字第8939號卷第31至34
    頁）、(3)證人乙○○於94年4 月29日、94年5 月5 日偵訊證
    述（見94年度偵第8939號卷第37頁、第62至64頁）、(4)證人
    己○○及(5)證人甲○○於94年5 月5 日偵訊證詞（見94年度
    偵字第8939號卷第44至46頁），均業經具結，且係向檢察官
    所為陳述，亦無證據顯示證人丙○○、壬○○、庚○○、乙○○、己○○、甲○○前揭證述有何顯不可信之情況，依前
    揭規定，得為證據；(二)次按「被告以外之人於審判外之言詞
    或書面陳述，除法律有規定者外，不得作為證據。」、「被
    告以外之人於審判外之陳述，雖不符前四條之規定，而經
    當事人於審判程序同意作為證據，法院審酌該言詞陳述或書
    面陳述作成時之情況，認為適當者，亦得為證據。當事人、
    代理人或辯護人於法院調查證據時，知有第一百五十九條第
    一項不得為證據之情形，而未於言詞辯論終結前聲明異議者
    ，視為有前項之同意」亦分別為刑事訴訟法第159 條第1 項
    、第159 條之5 所明定。檢察官提出告訴人戊○○指訴（
    見94年度偵字第4746號卷第8 頁警詢筆錄），業經被告於本
    院94年11月9 日準備程序表示不同意作為證據，該告訴人戊○○亦未經當事人或本院傳訊到庭具結證述，是其於警詢之
    陳述係審判外陳述，又無其他法律規定得為證據，是不得作
    為證據；告訴人己○○、甲○○及共同被告庚○○、乙○○警詢之陳述（見94偵字第8939號卷第4 至9 頁、第39至41
    頁、第150 至152 頁）為證據，業經被告於本院94年11月9
    日準備程序表示同意作為證據，審酌該警詢筆錄之作成並無
    證據證明係出於強暴、脅迫、詐欺或其他不正方法，參照前
    揭刑事訴訟法第159 條之5 規定，適當作為證據。
二、訊據被告辛○○固坦承有為如犯罪事實所載三、四、五所示
    之行為，然矢口否認有為如犯罪事實所載一、二之犯行，辯
    稱：伊沒有騎車載庚○○到丁○○住處，沒有叫庚○○侵入
    丁○○住處竊取物品，庚○○被查獲時伊也不在現場，至於
    OPK —135 號普通重型機車係庚○○借伊的，不是伊竊取所
    得，乙○○在場可為證明等語。經查：
    (一)犯罪事實一部分：據證人庚○○到庭具結證稱：當天伊
      叫被告到伊家載伊到銀行將硬幣換紙鈔，途中到高雄市三
      民區○○○路341 巷25弄1 之2 ，被告說是該處他朋友家
      ，因為與他朋友有過節，但裡面有他的皮夾忘記拿，叫伊
      幫忙進去拿，伊就進到屋內在客廳前面的矮櫃上取走皮夾
      ，並沒有到臥室翻箱倒櫃，員警壬○○與丙○○開門進入
      屋內時，伊剛好在門後，伊被鎖在門後時，因為丁○○以
      為伊去偷東西，伊就打電話給被告稱「小勝，出事了」，
      是要叫被告趕快過來處理等語（見本院95年2 月23日審判
      筆錄第3 至8 頁），是證人庚○○證稱當時確實由被告載
      伊至系爭丙○○住處並指示庚○○進入屋內取走物品，被
      告所辯即與證人庚○○所稱不符；另據證人即警員壬○○於本院另案94年度易字第61號法院審理中向法官具結證
      稱：我在93年10月21日輪值戶口查察勤務，在同日下午3
      時15分許，我剛好在高雄市○○○路341 巷25弄1 之1號
      與同巷1 之2 號（即丁○○之住處）之間查戶口，我聽到
      丁○○之住處內傳來聲音，而丁○○並不在家，我就和丙○○一起至丁○○之住處查看，發現大門打開，我們進去
      屋內，大門一進去之左邊即為主臥房，主臥房之房門打開
      ，裡面之衣櫥、抽屜均被打開，我們大叫「出來」，未見
      人出來，我與丙○○就進入主臥室內，發現被告半蹲躲在
      主臥室門後面，她一看到我們就下跪要求原諒，當時她左
      手拿著裝有本件硬幣之袋子，右手攜其自己之皮包之拉鍊
      未拉上，我看到皮包最上面有1 只攤開之皮夾，一看即見
      到皮夾內有丁○○之聯結車駕駛執照，被告表示係「小勝
      」叫她來偷錢，其手上所拿之本件硬幣係在主臥室內竊取
      等語（見94年度易字第61號卷第34頁至第36頁，依刑事訴
      訟法第159 條之1 第1 項規定得為證據），及證人丙○○於偵訊及本院另案94年度易字第61號案件審理中向法官
      具結證稱：93年10月21日我在住處門口殺魚，丁○○之住
      處即在我住處之隔壁，警員壬○○向我表示聽到丁○○之
      住處內有倒零錢之聲音，我遂與壬○○一同至丁○○之住
      處查看，發現大門打開未關，我們一起進去該住處內，一
      進門即可看到主臥室，主臥室內之衣櫥、抽屜均打開，客
      廳及儲藏室之門也被打開，我看到主臥室那邊有黑影閃過
      ，主臥室之房門有搖1 下，我們過去主臥室，我並先按1
      下主臥室之房門，叫1 聲「出來」，就看到被告從主臥室
      之房門後面出來，她1 手拿皮包，1 手拿裝著本件硬幣之
      塑膠袋，在該皮包內發現丁○○之皮夾，被告並表示係「
      小勝」叫其來偷東西等語至明（見93年度偵字第22236 號
      偵查卷第42頁、第43頁，及另案94年度易字第61號卷第38
      頁至第41頁，依刑事訴訟法第159 條之1 第1 項規定得為
      證據），綜合以上，堪認證人庚○○在丁○○住處內竊
      取丁○○所有之本件硬幣之情，至為明確，其證稱並未進
      入丁○○住處翻箱倒櫃，本件硬幣係其所有之物云云，顯
      係卸責之詞，並不可信，且參酌庚○○在遭逮捕後，猶大
      聲對外呼喊，向被告辛○○示警促其離開之舉動觀察，庚○○應與被告有共同至丁○○住處內竊取財物之犯意聯絡
      ，並由被告進入該住處內竊得本件丁○○之皮夾及本件硬
      幣之情，至為彰顯。
    (二)犯罪事實二部分：據證人據證人庚○○到庭具結證稱：
      並沒有將OPK —135 號重型機車，也沒有騎機車去辛○○
      家由乙○○載走等語（見本院95年2 月23日審判筆錄第3
      至8 頁），是證人庚○○證稱當時確實由被告載伊至系爭
      丙○○住處並指示庚○○進入屋內取走物品，被告所辯即
      與證人庚○○所稱不符；另據證人乙○○到庭具結證稱
      ：伊之前看過庚○○騎過辛○○被查獲所騎的贓車，但不
      能確定庚○○騎的車子與辛○○被查獲的車子是同一部，
      伊是事後聽辛○○說他被查獲的機車是向庚○○借的，沒
      有親眼見到庚○○將車借給辛○○，沒有在場，不能確定
      庚○○騎去瓦斯行找伊的機車與後來辛○○告訴伊所向庚○○借的機車是同一台等語（見本院95年2 月23日審判筆
      錄第12至15頁），是被告辯稱伊向庚○○借用系爭機車時
      ，乙○○在場見聞云云，亦與證人乙○○前揭證詞不符；
      此外，並有機車鑰匙1 把扣案可證，又有高雄市政府警
      察局三民第一分局車輛協尋證明單、被害人戊○○領回系
      爭機車之贓物認領保管收據各1 紙在卷可稽（見94年度偵
      字第4746號卷第18、20頁，均為公務員職務上製作之證明
      文書，並無顯有不可信之情況，依刑事訴訟法第159 條之
      4 第1 款規定得為證據），是系爭OPK —13 5號重型機車
      確係遭竊無訛；綜合以上，被告使用自備鑰匙騎乘系爭
      機車為警當場查獲，其辯稱係向庚○○借用，有乙○○在
      場云云，均與證人庚○○、乙○○所證述不符，堪認係被
      告以自備鑰匙竊取系爭OPK —135 號重型機車。
    (三)犯罪事實三、四、五部分：被告自白為此犯行，核與
      證人即共同正犯即庚○○於94年4 月21日偵訊（見94年度
      偵字第8939號卷第31至34頁）具結證述、證人及共同正
      犯乙○○於94年4 月29日、94年5 月5 日偵訊時具結證述
      （見94 年 度偵第8939號卷第37頁、第62至64頁）、證
      人即被害人己○○、甲○○於94年5 月5 日偵訊具結證述
      （見94年度偵字第8939號卷第44至46頁）之情節相符，是
      被告自白與事實相符，應予採信。
    (四)綜合以上，本件被告竊盜犯行，事證明確，應予依法論科。
三、(一)核被告所為如犯罪事實一所示之犯行，係犯刑法第306
    條第1 項之無故侵入他人住宅罪及同法第320 條第1 項之竊
    盜罪。被告就此犯行與庚○○間，事先共謀而推由庚○○
    無故侵入丁○○住處及竊取丁○○所有財物，有犯意之聯絡
    ，為共同正犯。公訴人雖認為係被告毀壞丁○○住處大門
    門鎖而推由庚○○入內行竊，應構成刑法第321 第1 項第2
    款之加重竊盜罪等語，此固據證人壬○○於本院另案94年度
    易字第61號審理中證稱其在93年10月21日下午3 時15分許，
    與丁○○要至丁○○住處查看時，發現大門門鎖被破壞，門
    被打開等語（見本院94年度易字第61號卷第34頁、第35頁）
    ，惟其並未證稱確係被告或共犯庚○○所為，是既無法認定
    被告有先破壞上開大門門鎖再入內行竊之事實，自不能僅因
    查獲現場發現有門鎖遭到毀壞，即遽將被告論以刑法第321
    第1 項第2 款之加重竊盜罪之罪責，公訴人此之所認，尚有
    誤會，然因無礙於基本犯罪事實之同一性，故由本院變更起
    訴法條予以審理。被告所犯上開無故侵入住宅罪與竊取丁○○所有財物之竊盜罪間，有方法結果之牽連關係，為牽連
    犯，應依刑法第55條規定從一重論以竊盜罪。公訴人雖未就
    被告無故侵入住宅之犯行起訴，然既與起訴之竊盜部分，有
    牽連犯之裁判上一罪關係，為起訴效力所及，本院自應併予
    審究。(二)核被告所為如犯罪事實二所示之犯行，係犯刑法第
    320 條第1 項之竊盜罪。(三)核被告所為如犯罪事實三所示之
    犯行，係犯刑法第320 條第1 項之竊盜罪。被告就此犯行與
    庚○○有犯意聯絡及行為分擔，係共同正犯。(四)核被告所為
    如犯罪事實四所示之犯行，係與庚○○、乙○○三人共同實
    施，係犯刑法第321 條第1 項第4 款之結夥三人竊盜罪，被
    告與庚○○、乙○○就此犯行有犯意聯絡及行為分擔，係共
    同正犯。(五)核被告所為如犯罪事實五所示之犯行，係犯刑法
    第320 條第1 項之竊盜罪被告就此犯行與庚○○有犯意聯絡
    及行為分擔，係共同正犯。(六)又被告先後5 次竊盜犯行，時
    間緊接、方法相同，基本犯罪構成要件亦相同，顯係基於概
    括犯意反覆為之，為連續犯，應依刑法第56條規定論以情節
    較重之刑法第321 條第1 項第4 款結夥三人竊盜之一罪論，
    並加重其刑。被告就犯罪事實二、三、四、五所示之竊盜部
    分（即移送併辦之94年度偵字第4746、17878 號），雖未經
    檢察官起訴，惟此部分與起訴部分有連續犯之裁判上一罪關
    係，為起訴效力所及，本院自應併予審理。(七)爰審酌被告貪
    圖錢財，一再無故侵入他人住宅、建築物並竊取他人財物，
    侵害他人之居住安寧及財產權，且就部分犯行猶飾詞否認犯
    行，未見悔意等一切情狀，量處如主文所示之刑。(八)扣案之
    機車鑰匙1 把，係被告自備所有供竊取車號OPK —135 號機
    車所用之物，業經本院認定在前，是該扣案鑰匙應依刑法第
    38 條 第1 項第2 款之規定，宣告沒收。
據上論斷，應依刑事訴訟法第299 條第1 項前段、第300 條，刑
法第28條、第56條、第306 條第1 項、第321 條第1 項第4 款、
第320 條第1 項、第55條、第38條第1 項第2 款，罰金罰鍰提高
標準條例第1 條前段，判決如主文。
本案經檢察官癸○○到庭執行職務
中    華    民    國    95    年    3     月    16    日
                  刑事第十一庭  審判長法  官  何秀燕
                                      法  官  戰諭威
                                      法  官  楊智守
以上證明與原本無異。
如不服本判決，應於判決送達後10日內，向本院提出上訴狀。
中    華    民    國    95    年    3     月    16    日
                                      書記官  王美玲
附錄本判決論罪之法條：
刑法第320條第1項：
意圖為自己或第三人不法之所有，而竊取他人之動產者，為竊盜
罪，處5年以下有期徒刑、拘役或5百元以下罰金。
中華民國刑法第321條
犯竊盜罪而有左列情形之一者，處6月以上、5年以下有期徒刑：
1  於夜間侵入住宅或有人居住之建築物、船艦或隱匿其內而犯
   之者。
2  毀越門扇、牆垣或其他安全設備而犯之者。
3  攜帶兇器而犯之者。
4  結夥3人以上而犯之者。
5  乘火災、水災或其他災害之際而犯之者。
6  在車站或埠頭而犯之者。
前項之未遂犯罰之。


司法院資訊處製作；財團法人民間司法改革基金會備份。
